最　高　行　政　法　院　裁　定
　　　　　　　　　　　　　　　　　　 96年度裁字第02205號
上　訴　人　甲○○
訴訟代理人　張至剛律師
被 上訴 人　臺北市政府衛生局
代　表　人　邱文祥
上列當事人間因醫療法事件，上訴人不服中華民國95年10月13日
臺北高等行政法院95年度簡字第123號、第124號判決，提起上訴
。本院裁定如下：
　　主  文
上訴駁回。
上訴審訴訟費用由上訴人負擔。
　　理  由
一、按「對於適用簡易程序之裁判提起上訴或抗告，須經最高行
    政法院之許可。前項許可，以訴訟事件所涉及之法律見解具
    有原則性者為限。」行政訴訟法第235條定有明文。所謂訴
    訟事件所涉及之法律見解具有原則性，係指該事件所涉及之
    法律問題意義重大，而有加以闡釋之必要情形而言，如對於
    行政命令是否牴觸法律所為之判斷，或就同類事件所表示之
    法律見解與其他高等行政法院所表示之見解互相牴觸，有由
    本院統一法律上意見或確認其意見之必要情形屬之。
二、上訴意旨略謂：(一)、被上訴人未就民國（下同）93年7月29
    日吳慶明中醫師在台灣電視公司「養生寶鑑」節目中，說明
    如何治療「糖尿病造成男性功能不足」，談及「．．．中醫
    可用益氣養陰湯、降壓活血湯．．．」等積極事實之存在、
    舉證證明之。又未就93年9月8日與吳慶明中醫師在台灣電視
    公司「養生寶鑑」節目中，說明「攝護腺肥大症狀．．．攝
    護腺肥大中醫可以醫好的，先開45天通關丸配合海馬起陽丹
    ．．．諮詢專線00000000000．．．．」等積極事實之存在
    ，舉證證明之。亦未就上揭台灣電視公司節目內容係上訴人
    利用吳慶明中醫師所為之積極事實，舉證證明之。且未就上
    訴人利用所謂「諮詢專線0000000000」招徠醫療業務之積極
    事實，舉證證明之。(二)、原審一再諭令被上訴人提出所謂醫
    療廣告之節目帶、側錄帶，皆未見被上訴人提出，原審在未
    實際勘驗所謂「養生寶鑑」節目內容之情形下，如何比對被
    上訴人指述之節目內容與節目帶播出之內容相符，原審如何
    確知「主持人並表示民眾如有問題或需要，可至服務處由醫
    師解答跟服務是依其內容整體性質觀之，已屬暗示或影射醫
    療業務，應認係屬醫療廣告。」；又憑何確信該節目內容存
    有被上訴人主張之上訴人違反醫療法情事，且被上訴人之訴
    訟代理人於原審準備程序中亦自承，當時打0000000000電話
    時，並沒有錄音，是上訴人有無如被上訴人所言，利用該00
    000000000電話招徠醫療業務，尚無從徒憑被上訴人自行製
    作之電話紀錄表，即足肯認有此事實。否則，任一行政機關
    為不利人民之行政處分，只片面聲稱曾與受處分人電話聯繫
    並有自行製作之書面電話紀錄為證，即可援引為行政處分之
    證據。(三)、由原審卷證資料顯示，前揭兩則「養生寶鑑」節
    目，非由上訴人委託製播，而係訴外人詹大森製播，此有台
    北市政府衛生局談話紀錄及詹大森親具陳述意見書可稽；而
    所謂諮詢專線0000000000之電話號碼，經向中華電信公司查
    證確為詹大森申請使用，與上訴人無涉，詹大森於95年7月2
    7日在原審亦結證表示：0000000000這是供觀眾對節目表達
    意見或查詢的電話號碼，並不是正和中醫診所的電話號碼。
    被上訴人提不出有關上訴人違反醫療法之節目帶、錄音帶等
    客觀物證情形下，原審相信被上訴人片面之詞，置舉證責任
    規定於不顧，其判決有不適用法規之違背法令及不備理由之
    違法等語。
三、經核本件上訴人前開所指各節，無非對原審取捨證據、認定
    事實之職權行使再事爭執，並無所涉及之法律見解，具有原
    則性之重要情事。上訴人提起上訴，不合首揭規定，不應許
    可，其上訴難謂合法，應予駁回。
四、依行政訴訟法第249條第1項前段、第104條、民事訴訟法第
    95條、第78條，裁定如主文。
中　　華　　民　　國　　96　　年　　9　　 月　　27　　日
                  第四庭審判長法  官　鍾　耀　光
                              法  官  鄭　忠　仁
                              法  官  黃　本　仁
                              法  官　王　德　麟
                              法  官　黃　清　光
以  上  正  本  證  明  與  原  本  無  異
中　　華　　民　　國　　96　　年　　9　　 月　　28　　日
　　　　　　　　　　　　　　　書記官　黃　淑　櫻
